【裁判字號】    92,台上,433
【裁判日期】    920306
【裁判案由】    損害賠償
【裁判全文】
最高法院民事裁定                                九十二年度台上字第四三三號
    上  訴  人  戊  ○
    訴訟代理人  林武順律師
    被 上訴 人  乙○○
                丁○○
                丙○○
                甲○○
右當事人間請求損害賠償事件，上訴人對於中華民國九十年六月十五日台灣高等法院
花蓮分院第二審更審判決（八十九年度上更(一)字第二一號），提起上訴，本院裁定如
左：
    主  文
上訴駁回。
第三審訴訟費用由上訴人負擔。
    理  由
按對於第二審判決上訴，非以其違背法令為理由，不得為之。又提起上訴，上訴狀內
應記載上訴理由，表明原判決所違背之法令及其具體內容，暨依訴訟資料合於該違背
法令之具體事實，民事訴訟法第四百六十七條、第四百七十條第二項定有明文。而依
同法第四百六十八條規定，判決不適用法規或適用不當者，為違背法令；依同法第四
百六十九條規定，判決有該條所列各款情形之一者，為當然違背法令。是當事人提起
上訴，如依民事訴訟法第四百六十八條規定，以第二審判決有不適用法規或適用法規
不當為理由時，其上訴狀或理由書應表明該判決所違背之法令條項，或有關判例、解
釋之字號，或成文法以外之習慣或法理等及其具體內容，暨係依何訴訟資料合於該違
背法令之具體事實；如以民事訴訟法第四百六十九條所列各款情形為理由時，其上訴
狀或理由書應表明該判決有合於各該條款規定情形之具體內容，及係依何訴訟資料合
於該違背法令之具體事實。上訴狀或理由書如未依上述方式表明，或其所表明者顯與
上開法條規定不合時，即難認為已合法表明上訴理由，其上訴自非合法。本件上訴人
對第二審判決提起上訴，雖以該判決有違背法令為由，惟核其上訴理由狀所載內容，
徒就與判決結果不生影響之理由，指摘原判決不當，並就原審所論斷：關於上訴人請
求被上訴人賠償其因提起確認本票債權不存在之訴所繳第一審裁判費新台幣（下同）
一百零一萬二千二百零三元本息部分：上訴人提起確認本票債權不存在之訴，係為維
護其權益，且起訴時由原告先行繳納裁判費，乃民事訴訟費用法之規定，非被上訴人
犯罪事實侵害上訴人個人之私權，上訴人對被上訴人提起附帶民事訴訟請求此部分損
害賠償，即與刑事訴訟法第四百八十七條之規定不合。關於上訴人請求被上訴人賠償
不能及時分配所衍生利息損害五百八十三萬九千四百五十六元本息部分：上訴人因被
上訴人以假債權聲明參與分配致上訴人因而遲未領得分配款，原債務本金因上訴人未
受分配，其利息仍繼續發生。換言之，原執行債務人就該遲延所生之利息仍負給付責
任，其請求被上訴人賠償此部分損害，亦有未合。又依上訴人主張前二項所受損害之
金額合計應為六百八十五萬一千六百五十九元，乃上訴人上訴聲明竟請求給付六百八
十五萬一千六百六十三元，其超過前二項合計金額之請求，尤屬無據等情，泛言謂為
違法，而非表明該判決所違背之法令及其具體內容，暨依訴訟資料合於該違背法令之
具體事實，難認其已合法表明上訴理由。依首揭說明，應認其上訴為不合法。
據上論結，本件上訴為不合法。依民事訴訟法第四百八十一條、第四百四十四條第一
項、第九十五條、第七十八條，裁定如主文。
中      華      民      國    九十二    年      三      月      六      日
                              最高法院民事第五庭
                                  審判長法官  朱  錦  娟
                                        法官  顏  南  全
                                        法官  許  澍  林
                                        法官  劉  福  來
                                        法官  黃  秀  得
      右正本證明與原本無異
                                              書  記  官
中      華      民      國    九十二    年      三      月     十四     日


司法院資訊處製作；財團法人民間司法改革基金會備份。
